臺灣彰化地方法院刑事判決
110年度易字第254號
公  訴  人  臺灣彰化地方檢察署檢察官
被      告  張文旗




上列被告因加重竊盜案件，經檢察官提起公訴（110年度偵字第2
003號），被告於準備程序中，就被訴事實為有罪之陳述，本院
裁定改依簡式審判程序審理，判決如下：
    主          文
張文旗犯攜帶兇器毀越門扇侵入住宅竊盜罪，累犯，處有期徒刑
壹年貳月。
扣案之拔釘器壹把沒收。
未扣案之小豬撲滿貳個（內含現金新臺幣共貳萬元）、檜木藝品
拾陸個，均沒收，於全部或一部不能沒收或不宜執行沒收時，追
徵其價額。
    犯罪事實及理由
一、本案犯罪事實及證據，除補充證據：「被告張文旗於本院準
    備程序及審理時之自白」外，其餘均引用附件檢察官起訴書
    之記載。
二、論罪科刑：
（一）毀越門扇、牆垣或其他安全設備而入室行竊，其越入行為
      即屬侵入住宅，已結合於所犯加重竊盜之罪質中，無更行
      構成侵入住宅罪之理；且侵入住宅竊盜罪，係將侵入住宅
      、竊盜二罪結合為獨立之加重竊盜罪，亦無單獨另論侵入
      住宅罪之餘地（最高法院84年度台上字第441號刑事判決
      參照）。刑法第321條第1項第2款稱「越」係指踰越或超
      越，只要踰越或超越門扇、牆垣或安全設備之行為，使該
      門扇、牆垣或安全設備喪失防閑作用，即該當於前揭規定
      之要件；又刑法第321條第1項第2款所謂「毀越」門扇、
      牆垣，係指毀損或超越及踰越門扇牆垣而言，與用鑰匙開
      鎖啟門入室者不同；司法院解釋所謂越進門扇牆垣，其越
      進二字亦應解為超越或踰越而進，非謂啟門入室即可謂之
      越進（最高法院22年上字第454號判例意旨參照）。又按
      該條所規定之「門扇」，應專指門戶，即分隔住宅或建築
      物內外之出入口大門而言。而所謂「其他安全設備」，係
      指依社會通常觀念足認為固定於土地上之建築物或工作物
      之與門扇或牆垣性質相類而同具防盜效用之設備而言。例
      如附加於門扇之外掛鎖具（如毀壞構成門之一部之鎖，例
      如司畢靈鎖，則應認為毀壞門扇）、窗戶、冷氣孔、鐵絲
      網、屋頂之天窗、房間隔間木板、房間門或通往陽臺之落
      地門等業已進入大門室內之住宅或建築物內部之諸門均屬
      之（最高法院25年上字第4168號、45年台上字第1443號、
      55年台上字第547號判決、64年度第4次刑庭庭推總會議決
      議（一）、70年度台上字第2564號及78年度台上字第4418
      號判決要旨參照）。而該條項第2款之毀越門牆或安全設
      備竊盜罪，稱「毀」即毀損，稱「越」即踰越或超越，毀
      與越不以兼有為限，若有其一即克當之；又毀越門扇、牆
      垣或其他安全設備之加重竊盜罪之構成要件，已將毀壞門
      扇、牆垣或其他安全設備，結合於所犯加重竊盜罪責之中
      （即為本罪之加重條件），不能再論以第353條或第354條
      之毀棄損壞罪。末按刑法第321條第1項第3款之攜帶兇器
      竊盜罪，係以行為人攜帶兇器竊盜為其加重條件，此所謂
      兇器，其種類並無限制，凡客觀上足對人之生命、身體、
      安全構成威脅，具有危險性之兇器均屬之，且祇須行竊時
      攜帶此種具有危險性之兇器為已足，並不以攜帶之初有行
      兇之意圖為必要（最高法院79年台上字第5253號判例意旨
      參照）。
（二）是核被告所為，係犯刑法第321條第1項第1款、第2款、第
      3款之攜帶兇器毀越門扇侵入住宅竊盜罪。
（三）被告前因搶奪、竊盜案件，經本院以106年度訴字第533號
      判決各判處有期徒刑1年，並定應執行有期徒刑1年10月確
      定；又因賭博罪，經本院以106年度簡字第2287號判決判
      處有期徒刑2月確定。上開案件經本院以107年度聲字第14
      22號裁定定應執行有期徒刑1年11月確定，於民國108年8
      月6日縮短刑期執行完畢出監等情，有臺灣高等法院被告
      前案紀錄表1份附卷足憑，其受有期徒刑之執行完畢後，5
      年以內故意再犯本件有期徒刑以上之罪，為累犯。被告對
      前案所受刑之執行欠缺警惕，再為本案上開犯行，且前案
      之搶奪、竊盜件與本案之犯罪型態、犯罪方法均係對他人
      財產權侵害之同一罪質，堪認其前案徒刑之執行難收成效
      。爰依司法院釋字第775號解釋意旨，認應依刑法第47條
      第1項之規定，加重其刑。
（四）爰審酌被告使用具有殺傷力之器械，損壞告訴人卓秋杏家
      門鎖後，未經告訴人同意進入告訴人住處並拿取財物之行
      為，已對告訴人生命、身體、財產及居住安寧造成侵害，
      其所為甚屬不該，又被告所竊得之小豬撲滿，其所含新臺
      幣（下同）2萬元現金已由被告花費殆盡，遭破壞之小豬
      撲滿及檜木藝品部分，經被告全數丟棄於彰化縣芬園鄉利
      民橋下溪流內未能尋回，被告亦未與告訴人達成和解。惟
      念被告犯後坦承犯行之犯後態度，並考量告訴人之意見、
      被告犯罪之動機、目的、手段、素行、情節，暨被告自陳
      國中畢業、做粗工、家中尚有高齡母親需其扶養（見本院
      卷第97頁）等一切情狀，量處如主文所示之刑。
三、沒收：
（一）扣案之拔釘器1把，為被告所有，且係供其犯本案犯行所
      用，此據被告於警詢時供述在卷（見偵卷第14頁），爰依
      刑法第38條第2項前段之規定，宣告沒收。
（二）犯罪所得，屬於犯罪行為人者，沒收之；前2項之沒收，
      於全部或一部不能沒收或不宜執行沒收時，追徵其價額，
      為刑法第38條之1第1項前段、第3項所明文。查被告所竊
      得小豬撲滿2個、檜木藝品16個，皆未扣案，其中小豬撲
      滿內含之現金，告訴人稱約有2至3萬元，依罪疑唯輕、有
      利被告之原則，而認有2萬元之犯罪所得。上述物品均未
      實際發還告訴人，復無刑法第38條之2第2項不予沒收之事
      由，均應依前揭刑法第38條之1第1項前段、第3項之規定
      ，諭知沒收，且於全部或一部不能沒收時或不宜執行沒收
      時，追徵其價額。
四、依刑事訴訟法第273條之1第1項、第299條第1項前段、第310
    條之2、第454條第2項，判決如主文。
本案經檢察官鍾孟杰偵查，經檢察官吳皓偉到庭執行職務。
中    華    民    國   110    年     5    月    11    日
                    刑事第九庭  法  官  李  昕
以上正本證明與原本無異。
如不服本判決應於收受判決後20日內向本院提出上訴書狀，並應
敘述具體理由。其未敘述上訴理由者，應於上訴期間屆滿後20日
內向本院補提理由書（均須按他造當事人之人數附繕本）「切勿
逕送上級法院」。
告訴人或被害人對於判決如有不服具備理由請求檢察官上訴者，
其上訴期間之計算係以檢察官收受判決正本之日期為準。
中    華    民    國   110    年    5   月    11    日
                                書記官 李政優
附錄本案論罪科刑法條全文：
中華民國刑法第321條
犯竊盜罪而有下列情形之一者，處6月以上、5年以下有期徒刑
，得併科新臺幣10萬元以下罰金：
一、侵入住宅或有人居住之建築物、船艦或隱匿其內而犯之者。
二、毀越門扇、牆垣或其他安全設備而犯之者。
三、攜帶兇器而犯之者。
四、結夥三人以上而犯之者。
五、乘火災、水災或其他災害之際而犯之者。
六、在車站、埠頭、航空站或其他供水、陸、空公眾運輸之舟、
車、航空機內而犯之者。
前項之未遂犯罰之。
附件：
臺灣彰化地方檢察署檢察官起訴書
                                     110年度偵字第2003號
　　被　　　告　張文旗　男　55歲（民國00年0月0日生）
　　　　　　　　　　　　住彰化縣○○鄉○○村○○路000號
                        (另案羈押於法務部○○○○○○○○)
　　　　　　　　　　　　國民身分證統一編號：Z000000000號
上列被告因竊盜案件，已經偵查終結，認應提起公訴，茲將犯罪
事實及證據並所犯法條分敘如下：
　　　　犯罪事實
一、張文旗曾因搶奪、竊盜等案件，經臺灣彰化地方法院於民國
    106年6月7日，以106年度訴字第533號判決有期徒刑1年、1
    年，定應執行有期徒刑1年10月，於106年7月4日確定，嗣入
    監執行，再與其另犯賭博罪所處有期徒刑2月，合併定應執
    行有期徒刑1年11月，於108年8月6日縮刑期滿執行完畢。詎
    猶不知悔改，意圖為自己不法所有，基於竊盜之犯意，於11
    0年1月3日12時許，駕駛其所有車牌號碼0000-00號自小客車
    抵達卓秋杏位在彰化縣○○市○○街000號之住處後，持路邊撿
    拾而客觀上具有殺傷力足供兇器使用之拔釘器，破壞卓秋杏
    住處大門之門鎖，以此方式開啟卓秋杏住處大門後侵入其住
    處後，徒手竊取卓秋杏所有放置住處客廳內之撲滿2個（內
    含現金新臺幣【下同】2萬多元）及檜木藝品16件，得手後
    復駕駛上開車輛逃逸，並將竊得之現金花用殆盡，檜木藝品
    則丟棄在彰化縣芬園鄉利民橋下。嗣經卓秋杏發現失竊後報
    警處理，為警調閱監視器錄影畫面而循線追查，並於110年1
    月11日搜索張文旗住處後，扣得其作案用之拔釘器1把，而
    悉上情。
二、案經卓秋杏告訴及彰化縣警察局員林分局報告偵辦。
　　　　證據並所犯法條
一、證據清單及待證事實：
編號 證據名稱 待證事實 1 被告張文旗於警詢及偵查中之自白 被告於上開時間，駕駛上開車輛前往告訴人卓秋杏住處，持路邊撿拾之拔釘器，破壞卓秋杏住處大門之門鎖後侵入其住處，以徒手竊取告訴人放置住處客廳內之撲滿2個（內含現金2萬多元）及檜木藝品16件，得手後復駕駛上開車輛逃逸，並將竊得之現金花用殆盡，檜木藝品則丟棄在彰化縣芬園鄉利民橋下。 2 證人即告訴人卓秋杏於警詢中之指述 被告於上開時間，駕駛上開車輛前往告訴人卓秋杏住處，持路邊撿拾之拔釘器，破壞卓秋杏住處大門之門鎖後侵入其住處，以徒手竊取告訴人放置住處客廳內之撲滿2個（內含現金2至3萬元）及檜木藝品16件，得手後復駕駛上開車輛逃逸。 3 被害人住處現場照片3張、監視錄影光碟1份、監視錄影畫面截圖7張、被害人住處大門門鎖毀損照片1張 1.本件案發地點之環境。 2.被告於上開時間，駕駛上開車輛前往被害人住處，持拔釘器破壞被害人住處大門後侵入被害人住處，得手後駕車離去。 3.被害人住處大門門鎖遭被告持拔釘器破壞，致該門鎖毀損。 4 彰化縣警察局員林分局搜索扣押筆錄、扣押物品目錄表各1份、扣案之拔釘器照片1張 員警於110年1月11日搜索被告住處後，扣得其作案用之拔釘器1把。 5 車號查詢車籍資料1份 車牌號碼0000-00號自小客車為被告所有。 
二、所犯法條：
  ㈠按有刑法第321條第1項第2款之加重情形，自應論以加重竊盜
    罪，然破壞被害人住宅大門之毀損行為，已結合於所犯加重
    竊盜之罪質中，無更行構成毀損罪之餘地（最高法院91年度
    台上字第4354號判決意旨參照）。次按刑法第321條第1項第
    1款之侵入住宅竊盜罪，係刑法第306條侵入住宅罪與普通竊
    盜罪之結合犯。無故侵入住宅係犯普通竊盜罪之加重情形，
    已結合於所犯加重竊盜之罪質中，自不能於論以加重竊盜罪
    外，更行論以無故侵入住宅罪（最高法院92年度台非字第6
    號判決意旨參照）。再按刑法第321條第1項所列各款為竊盜
    之加重條件，如犯竊盜罪兼具數款加重情形時，因竊盜行為
    祇有一個，仍祇成立一罪，不能認為法律競合或犯罪競合（
    最高法院69年台上字第3945號判決意旨參照）。經查，本件
    告訴人就被告涉犯刑法第306條之無故侵入住居、第354條之
    毀損等罪嫌之部分，皆表示要提出告訴，有本署公務電話紀
    錄在卷可稽，惟依上述實務見解，被告所涉無故侵入住居、
    毀損等罪嫌，業已結合於刑法第321條第1項第1款、第2款、
    第3款之侵入住宅、毀損門扇、攜帶凶器竊盜罪嫌，故就被
    告所涉無故侵入住居、毀損等罪嫌之部分，不另論罪。又被
    告以一行為犯竊盜罪而有侵入住宅、毀損門扇、攜帶凶器等
    加重事由，依上述實務見解，仍論以一加重竊盜罪嫌。
  ㈡核被告所為，係犯刑法第321條第1項第1款、第2款、第3款之
    侵入住宅、毀損門扇、攜帶凶器竊盜罪嫌。被告曾受有期徒
    刑之執行完畢，有刑案資料查註紀錄表附卷可參，其於5年
    以內故意再犯本件有期徒刑以上之罪，為累犯，請依刑法第
    47條第1項之規定，加重其刑。被告就本案之犯罪所得，請
    依刑法第38條之1第1項前段規定，宣告沒收之，並依同條第
    3項規定，諭知於全部或一部不能沒收或不宜執行沒收時，
    追徵其價額。至扣案之拔釘器1把，雖係供本件犯罪所用之
    物，然無證據證明屬於被告所有，爰不另聲請宣告沒收。
三、依刑事訴訟法第251條第1項提起公訴。
　　此　致
臺灣彰化地方法院
中　　華　　民　　國　 110　　年　　3 　　月　　9 　　日
　　　　　　　　　　　　　　　檢　察　官　鍾  孟  杰
本件正本證明與原本無異
中　　華　　民　　國　 110　　年　　3 　　月　　22　　日
                              書  記  官  陳  怡  如